【裁判字號】    98,訴,2375
【裁判日期】    980820
【裁判案由】    毒品危害防制條例
【裁判全文】
臺灣板橋地方法院刑事判決              98年度訴字第2375號
公  訴  人  臺灣板橋地方法院檢察署檢察官
被      告  甲○○
上列被告因違反毒品危害防制條例案件，經檢察官提起公訴（98
年度毒偵字第3971號），本院訊問被告為有罪陳述後，改依簡式
審判程序審理，並判決如下：
    主  文
甲○○施用第一級毒品，處有期徒刑玖月。扣案之第一級毒品海
洛因壹小包（毛重零點肆陸伍零公克、驗後餘重零點貳伍肆肆公
克）沒收銷燬之。
    事  實
一、甲○○於民國97年間因施用毒品案件，經本院以97年度毒聲
    字第2475號裁定送觀察勒戒，嗣經認無繼續施用毒品傾向，
    於98年1 月22日執行完畢出所，並由臺灣板橋地方法院檢察
    署檢察官於98年1 月23日以97年度毒偵字第9036號為不起訴
    處分確定。詎明知海洛因及甲基安非他命分別係毒品危害防
    制條例第2條 第2 項第1 款、第2 款所定之第一級、第二級
    毒品，依法均不得施用、持有，竟基於施用第一級毒品海洛
    因之犯意，於98年5 月28日晚間某時，在其臺北縣樹林市○
    ○街141 巷2 號2 樓住處，以將海洛因粉末及安非他命晶體
    同時摻放在注射針筒內施用之方式，施用第一級毒品海洛因
    及第二級毒品甲基安非他命1 次。嗣經警在98年5 月29日上
    午10時45分許，在臺北縣新莊市○○路59之2 號前查獲，並
    扣得第一級毒品海洛因1 小包（毛重0.4650公克、驗後餘重
    0.2544公克）。
二、案經臺北縣政府警察局新莊分局報告臺灣板橋地方法院檢察
    署檢察官偵查起訴。
    理  由
一、訊據被告甲○○於本院審理中，對上揭事實均坦承不諱，且
    經警於98年5 月29日下午12時34分許許採尿送驗結果（檢體
    編號：D0000000號），呈嗎啡及甲基安非他命均陽性反應，
    有姓名與編號對照表、臺灣檢驗科技股份有限公司濫用藥物
    檢驗報告各1 件在卷可查（見98年毒偵字第3971號卷第15、
    29頁）。此外，並有白色粉末1 小包扣案可稽，經鑑驗結果
    確屬海洛因成分無誤，此亦有交通部民用航空局航空醫務中
    心毒品鑑定書1 件附於本院卷內可佐（見上開卷第28頁）。
    足見被告所為自白與事實相符，而得採為認定之依據。次查
    ，被告於97年間因施用毒品案件，經本院以97年度毒聲字第
    2475號裁定送觀察勒戒，嗣經認無繼續施用毒品傾向，於98
    年1 月22日執行完畢出所，並由臺灣板橋地方法院檢察署檢
    察官於98年1 月23日以97年度毒偵字第9036號為不起訴處分
    確定乙節，有臺灣高等法院被告前案紀錄表及刑案查註紀錄
    表各1 件在卷可稽。被告於上開觀察勒戒執行完畢後5 年內
    又為本件施用毒品犯行，事證已臻明確，堪予認定。
二、按海洛因、甲基安非他命分屬毒品危害防制條例第2 條第2
    項第1 款、第2 款所列之第一級毒品及第二級毒品，核被告
    甲○○所為，係犯毒品危害防制條例第10條第1 項、第2項
    之施用第一級毒品海洛因罪及施用第二級毒品甲基安非他命
    罪。其施用前後非法持有第一級毒品、第二級毒品之低度行
    為，均已為施用之高度行為所吸收，不另論罪。又被告以注
    射針筒同時施用海洛因及甲基安非他命二種毒品，應屬一施
    用行為而同時觸犯上揭二罪名，為想像競合犯，應依刑法第
    55條之規定，從一重之施用第一級毒品罪處斷。公訴意旨認
    被告所犯上開二罪，應予分論併罰云云，然被告於警詢、偵
    查中均未供承施用甲基安非他命，且無吸食器或其他施用甲
    基安非他命之器具扣案，亦無積極證據證明被告係分別施用
    該二種毒品，是公訴意旨尚有誤會。爰審酌被告已有施用毒
    品紀錄，竟又為本件犯行，顯見其未知戒除毒癮，意志力薄
    弱，並考量施用毒品乃自戕行為，所生危害非鉅，暨被告坦
    承施用毒品犯行之犯後態度等一切情狀，量處如主文所示之
    刑。扣案之海洛因1 小包（毛重0.4650公克、驗後餘重0.25
    44公克）為毒品，爰依毒品危害防制條例第18條第1 項前段
    之規定宣告沒收銷燬之。
三、末按「除被告所犯為死刑、無期徒刑、最輕本刑為三年以上
    有期徒刑之罪或高等法院管轄第一審案件者外，於前條第一
    項程序進行中，被告先就被訴事實為有罪之陳述時，審判長
    得告知被告簡式審判程序之旨，並聽取當事人、代理人、辯
    護人及輔佐人之意見後，裁定進行簡式審判程序」，刑事訴
    訟法第273 條之1 第1 項定有明文。查本件被告涉犯之毒品
    危害防制條例第10條第1 項、第2 項之施用毒品罪，法定本
    刑均非最輕本刑為3 年以上有期徒刑之罪，且被告於本院準
    備程序期日中已就被訴事實為有罪之陳述，經告知被告簡式
    審判程序之旨後，被告及公訴人對於本件改依簡式審判程序
    審理亦均表示無意見，是本院即依前揭刑事訴訟法規定，裁
    定本件進行簡式審判程序，附此敘明。另依「法院辦理刑事
    訴訟案件應行注意事項」第144 點之規定，有罪判決書應記
    載之「犯罪事實」，係指符合犯罪構成要件之具體社會事實
    ，如被告犯罪之時間、地點、手段以及其他該當於犯罪構成
    要件而足資認定既判力範圍之具體社會事實。至於構成要件
    以外之其他適用法律事實，例如刑法總則之加重或減輕事由
    ，可無須在「犯罪事實」欄中記載。爰依上開規定記載本件
    犯罪事實欄，併此敘明。
據上論斷，應依刑事訴訟法第273 條之1 第1 項、第299 條第1
項前段，毒品危害防制條例第10條第1 項、第2 項、第18條第1
項前段，刑法第11條前段、第55條，判決如主文。
本案經檢察官王家春到庭執行職務。
中    華    民    國    98    年    8     月    20    日
                  刑事第十九庭  法  官  汪怡君
上列正本證明與原本無異。
如不服本判決，應於判決送達後10日內敘明上訴理由，向本院提
出上訴狀 (應附繕本) ，上訴於臺灣高等法院。其未敘述上訴理
由者，應於上訴期間屆滿後20日內向本院補提理由書「切勿逕送
上級法院」。
                                書記官  田世杰
中    華    民    國    98    年    8     月    20    日
附錄本案論罪科刑法條全文：
毒品危害防制條例第10條
施用第一級毒品者，處六月以上五年以下有期徒刑。
施用第二級毒品者，處三年以下有期徒刑。


司法院資訊處製作；財團法人民間司法改革基金會備份。
